Minutes et répertoires du notaire Antoine SCHNETZ, 15 septembre 1804- 18 mars 1812 (étude XXXI)
Archives nationales
Minutes et répertoires du notaire Antoine SCHNETZ (étude XXXI)
15 septembre 1804- 18 mars 1812
MC/ET/XXXI/303 - MC/ET/XXXI/763/C, MC/RE/XXXI/9 - MC/RE/XXXI/10
Etude XXXI; Schnetz, Antoine
Archives nationales de France
Minutes et répertoires: la loi 2008-696 du 15 juillet 2008 relative aux archives a fixé à 75 ans à compter de la date de l'acte, ou à 25 ans à compter de la date du décès de l'intéressé si ce délai est plus bref, le délai de communication des minutes et répertoires des notaires; ce délai est porté à 100 ans à compter de la date de l'acte si le document se rapporte à un mineur (code du Patrimoine, articles L213-2, 4e d et 5e).
Autres documents de l'étude (dossiers de clients, comptabilité...): s'agissant d'archives privées, ces documents sont communicables selon les modalités fixées par le déposant ou le donateur.
Certains documents ne sont pas accessibles en raison de leur mauvais état de conservation.
Versement
Accès aux instruments de recherche de tous les notaires de l’étude XXXI
Archives de l'étude XXXI
- Minutes de Antoine SCHNETZ, 1739 - 1844; MC/ET/XXXI/303 - MC/ET/XXXI/763/C
  - Minutes. an XII, messidor - an XII, fructidor, messidor an XII (20 juin 1804) - 30 fructidor an XII (17 septembre 1804); MC/ET/XXXI/303
    Informations complémentaires:
    1804, 20 juin à 13 septembre (an XII, messidor à 26 fructidor): actes passés par-devant Pierre La Roche.
    1804, 15 septembre à 17 septembre (an XII, 28 à 30 fructidor): actes passés par-devant Antoine Schnetz.
    Informations concernant le classement:
    Le niveau inférieur de description, quand il existe, correspond aux minutes d'actes. Toutes les minutes ne sont pas forcément décrites une à une. Les descriptions de ces minutes sont plus ou moins détaillées.
  - Minutes. an XIII, vendémiaire - an XIII, brumaire, vendémiaire an XIII (23 septembre 1804) - brumaire an XIII (21 novembre 1804); MC/ET/XXXI/304
  - Minutes. an XIII, frimaire, frimaire an XIII (22 novembre 1804) - frimaire an XIII (21 décembre 1804); MC/ET/XXXI/305
  - Minutes. an XIII, nivôse - an XIII, pluviose, nivôse an XIII (22 décembre 1804) - pluviose an XIII (19 février 1805); MC/ET/XXXI/306
  - Minutes. an XIII, ventôse, ventôse an XIII (20 février 1805) - ventôse an XIII (21 mars 1805); MC/ET/XXXI/307
  - Minutes. an XIII, germinal - an XIII, floréal, germinal an XIII (22 mars 1805) - floréal an XIII (20 mai 1805); MC/ET/XXXI/308
  - Minutes. an XIII, prairial, prairial an XIII (21 mai 1805) - prairial an XIII (19 juin 1805); MC/ET/XXXI/309
  - Minutes. an XIII, messidor - an XIII, thermidor, messidor an XIII (20 juin 1805) - thermidor an XIII (18 août 1805); MC/ET/XXXI/310
  - Minutes. an XIII, fructidor, fructidor an XIII (19 août 1805) - fructidor an XIII (21 septembre 1805); MC/ET/XXXI/311
  - Minutes. an XIV, vendémiaire - an XIV, brumaire, vendémiaire an XIV (23 septembre 1805) - brumaire an XIV (21 novembre 1805); MC/ET/XXXI/312
  - Minutes. an XIV, frimaire - an XIV, nivôse, frimaire an XIV (22 novembre 1805) - 10 nivôse an XIV (1805); MC/ET/XXXI/313
  - Minutes. 1806, janvier - 1806, février, janvier 1806 - février 1806; MC/ET/XXXI/314
    - Jolivet (Philippe) M/rs/ maçon rue Saint-Denis § Procès verbal, 26 mars 1720; MC/ET/XXXI/314
      Origine de l'information:
      Artisans XVIIIe siècle, par M. Rambaud et C. Grodecki, 1956-1977 ( fichier papier entièrement dématérialisé; voir contexte dans le Plan d’orientation général - Notaires de Paris, guides thématiques du Minutier).
      Date de révision: 2011-2012
      Date de création de la notice: 2010
      Jolivet, Philippe
  - Minutes. 1806, mars - 1806, avril, mars 1806 - avril 1806; MC/ET/XXXI/315
  - Minutes. 1806, mai, mai 1806; MC/ET/XXXI/316
  - Minutes. 1806, juin, juin 1806; MC/ET/XXXI/317
  - Minutes. 1806, juillet, juillet 1806; MC/ET/XXXI/318
  - Minutes. 1806, août, août 1806; MC/ET/XXXI/319
  - Minutes. 1806, septembre, septembre 1806; MC/ET/XXXI/320
  - Minutes. 1806, octobre, octobre 1806; MC/ET/XXXI/321
  - Minutes. 1806, novembre, novembre 1806; MC/ET/XXXI/322
  - Minutes. 1806, décembre, décembre 1806; MC/ET/XXXI/323
  - Minutes. 1807, janvier, janvier 1807; MC/ET/XXXI/324
  - Minutes. 1807, février, février 1807; MC/ET/XXXI/325
  - Minutes. 1807, mars, mars 1807; MC/ET/XXXI/326
    - Inve,ntaire après décès de René-Edouard Lebreton, 18 mars 1807; MC/ET/XXXI/326
      Actes signalés par les lecteurs et correspondants du Minutier central des notaires de Paris, 2000-2011 (base de données migrée: voir contexte dans le Plan d’orientation général - Notaires de Paris, guides thématiques du Minutier).
      Date de révision: 2010
      Date de création de la notice: 2004
      inventaire après décès; Lebreton, René Edouard
  - Minutes. 1807, avril, avril 1807; MC/ET/XXXI/327
  - Minutes. 1807, mai, mai 1807; MC/ET/XXXI/328
  - Minutes. 1807, juin, juin 1807; MC/ET/XXXI/329
  - Minutes. 1807, juillet, juillet 1807; MC/ET/XXXI/330
    - Garry (Guillaume-Bernard) ébéniste faubourg Saint-Antoine § Quittance, 8 avril 1714; MC/ET/XXXI/330
      quittance; Garry, Guillaume-Bernard
    - Cuvillier (François) Messire menuisier rue des Fontaines § Consentement, 25 mai 1714; MC/ET/XXXI/330
      Cuvillier, François
    - Cuvillier (Jean) Messire menuisier rue des Fontaines § Consentement, 25 mai 1714; MC/ET/XXXI/330
      Cuvillier, Jean
  - Minutes. 1807, août, août 1807; MC/ET/XXXI/331
  - Minutes. 1807, septembre, septembre 1807; MC/ET/XXXI/332
  - Minutes. 1807, 1er octobre - 1807, 15 octobre, 1er octobre 1807 - 15 octobre 1807; MC/ET/XXXI/333
  - Minutes. 1807, 16 octobre - 1807, 31 octobre, 16 octobre 1807 - 31 octobre 1807; MC/ET/XXXI/334
  - Minutes. 1807, novembre, novembre 1807; MC/ET/XXXI/335
  - Minutes. 1807, décembre, décembre 1807; MC/ET/XXXI/336
  - Minutes. 1808, janvier, janvier 1808; MC/ET/XXXI/337
  - Minutes. 1808, 1er février - 1808, 15 février, 1er février 1808 - 15 février 1808; MC/ET/XXXI/338
    - DIZY (Pierre) maître & en 1 tapissier; rue des Bons Enfants § mariage de .., 28 août 1712; MC/ET/XXXI/338
      contrat de mariage; Dizy, Pierre
  - Minutes. 1808, 16 février - 1808, 29 février, 16 février 1808 - 29 février 1808; MC/ET/XXXI/339
  - Minutes. 1808, 1er mars - 1808, 12 mars, 1er mars 1808 - 12 mars 1808; MC/ET/XXXI/340
  - Minutes. 1808, 14 mars - 1808, 31 mars, 14 mars 1808 - 31 mars 1808; MC/ET/XXXI/341
  - Minutes. 1808, avril, avril 1808; MC/ET/XXXI/342
  - Minutes. 1808, mai, mai 1808; MC/ET/XXXI/343
  - Minutes. 1808, juin, juin 1808; MC/ET/XXXI/344
    - Letellier Pierre Antoine, menuisier, rue Saint-Antoine § Remboursement, 3 mars 1720; MC/ET/XXXI/344
      indemnité; Letellier, Pierre Antoine
    - Adam (Jean) Messire menuisier rue Notre Dame § Inventaire, 4 mars 1720; MC/ET/XXXI/344
      inventaire; Adam, Jean
    - Beaunier (Antoine) Messire potier d'étain marché Neuf § Constitution de rente, 15 mars 1720; MC/ET/XXXI/344
      constitution de rente; Beaunier, Antoine
    - Tisnet (François), Messire peintre, faubourg de Bonne-Nouvelle § Inventaire après décès de sa femme, 16 mars 1720; MC/ET/XXXI/344
      inventaire; Tisnet, François
    - Maréchal (Louis) Messire potier d'étain § Compte, réduction et titre nouveau, 1er avril 1720; MC/ET/XXXI/344
      titre nouvel; Maréchal, Louis
    - Adam (Jean) Messire menuisier § témoin à Mariage, 2 avril 1720; MC/ET/XXXI/344
      contrat de mariage; Adam, Jean
    - Beaunier (Antoine) Messire potier d'étain rue du Marché-neuf § Remboursement, 4 avril 1720; MC/ET/XXXI/344
      Beaunier, Antoine
    - Bonneau (Jean) M/tre/ maçon rue des Fossés-S/t/-Germain § Vente de maison, 23 avril 1720; MC/ET/XXXI/344
      acte de vente; Bonneau, Jean
    - Tiquet (François), Messire peintre, rue de Bourbon § Mariage, 5 mai 1720; MC/ET/XXXI/344
      contrat de mariage; Tiquet, François
    - Ticquet (Jean-Claude), Messire Peintre § témoin à Mariage, 9 mai 1720; MC/ET/XXXI/344
      contrat de mariage; Ticquet, Jean-Claude
    - Delyon (Michel), maître peintre, rue Cassette § Quittance, 13 mai 1720; MC/ET/XXXI/344
      quittance; Delyon, Michel
    - Goupy (André) maître menuisier rue Saint-Jacques § Procès verbal, 26 mars 1729; MC/ET/XXXI/344
      Goupy, André
  - Minutes. 1808, juillet, juillet 1808; MC/ET/XXXI/345
  - Minutes. 1808, août, août 1808; MC/ET/XXXI/346
  - Minutes. 1808, septembre, septembre 1808; MC/ET/XXXI/347
  - Minutes. 1808, octobre, octobre 1808; MC/ET/XXXI/348
  - Minutes. 1808, novembre - 1808, décembre, novembre 1808 - décembre 1808; MC/ET/XXXI/349
  - Minutes. 1809, janvier - 1809, février, janvier 1809 - février 1809; MC/ET/XXXI/350
    - Minoche (Nicolas) Messire horloger île Saint-Louis - l'aile du Pont Marie § Dépôt de documents, 8 avril 1714; MC/ET/XXXI/350
      Minoche, Nicolas
  - Minutes. 1809, mars, mars 1809; MC/ET/XXXI/351
  - Minutes. 1809, avril, avril 1809; MC/ET/XXXI/352
  - Minutes. 1809, mai, mai 1809; MC/ET/XXXI/353
  - Minutes. 1809, juin - 1809, juillet, juin 1809 - juillet 1809; MC/ET/XXXI/354
  - Minutes. 1809, août, août 1809; MC/ET/XXXI/355
  - Minutes. 1809, septembre, septembre 1809; MC/ET/XXXI/356
  - Minutes. 1809, octobre, octobre 1809; MC/ET/XXXI/357
  - Minutes. 1809, novembre, novembre 1809; MC/ET/XXXI/358
  - Minutes. 1809, décembre, décembre 1809; MC/ET/XXXI/359
  - Minutes. 1810, janvier, janvier 1810; MC/ET/XXXI/360
  - Minutes. 1810, 1er février - 1810, 15 février, 1er février 1810 - 15 février 1810; MC/ET/XXXI/361
  - Minutes. 1810, 16 février - 1810, 28 février, 16 février 1810 - 28 février 1810; MC/ET/XXXI/362
  - Minutes. 1810, mars, mars 1810; MC/ET/XXXI/363
  - Minutes. 1810, avril, avril 1810; MC/ET/XXXI/364
  - Minutes. 1810, 1er mai - 1810, 15 mai, 1er mai 1810 - 15 mai 1810; MC/ET/XXXI/365
  - Minutes. 1810, 16 mai - 1810, 30 mai, 16 mai 1810 - 30 mai 1810; MC/ET/XXXI/366
  - Minutes. 1810, juin, juin 1810; MC/ET/XXXI/367
  - Minutes. 1810, juillet, juillet 1810; MC/ET/XXXI/368
  - Minutes. 1810, août, août 1810; MC/ET/XXXI/369
  - Minutes. 1810, septembre, septembre 1810; MC/ET/XXXI/370
  - Minutes. 1810, octobre - 1810, novembre, octobre 1810 - novembre 1810; MC/ET/XXXI/371
  - Minutes. 1810, décembre, décembre 1810; MC/ET/XXXI/372
  - Minutes. 1811, janvier, janvier 1811; MC/ET/XXXI/373
  - Minutes. 1811, février, février 1811; MC/ET/XXXI/374
  - Minutes. 1811, mars, mars 1811; MC/ET/XXXI/375
  - Minutes. 1811, avril - 1811, mai, avril 1811 - mai 1811; MC/ET/XXXI/376
  - Minutes. 1811, juin - 1811, juillet, juin 1811 - juillet 1811; MC/ET/XXXI/377
  - Minutes. 1811, août - 1811, septembre, août 1811 - septembre 1811; MC/ET/XXXI/378
  - Minutes. 1811, octobre, octobre 1811; MC/ET/XXXI/379
  - Minutes. 1811, novembre - 1811, décembre, novembre 1811 - décembre 1811; MC/ET/XXXI/380
  - Minutes. 1812, janvier, janvier 1812; MC/ET/XXXI/381
  - Minutes. 1812, 1er février - 1812, 18 mars, 1er février 1812 - 18 mars 1812; MC/ET/XXXI/382
  - Minutes de transport de créances sur le Gouvernement français. 1806, janvier - 1816, mai, janvier 1806 - mai 1816; MC/ET/XXXI/383
    transport de droits
  - Minutes de transport de créances sur le Gouvernement français. 1806, mai - 1806, juillet, mai 1806 - juillet 1806; MC/ET/XXXI/384
  - Minutes de transport de créances sur le Gouvernement français. 1806, 1er août - 1806, 31 août, 1er août 1806 - 31 août 1806; MC/ET/XXXI/385
  - Minutes de transport de créances sur le Gouvernement français. 1806, septembre - 1806, décembre, septembre 1806 - décembre 1806; MC/ET/XXXI/386
  - Minutes (testaments). 1739 - 1844, MC/ET/XXXI/763/B
    Testaments authentiques reçus par les notaires Alexandre Fortier (1739-1769), Pierre La Roche (1770-1793, an VIII-an XII),, Antoine Schnetz (an XIII-1807), Antoine Thirion (1812-1819), Jules-Victor Froger-Deschenes (1820-1839), Alexis Hennet (1844).
    testament
  - Minutes (testaments). 1750 - 1844, MC/ET/XXXI/763/C
    Testaments olographes déposés auprès de notaires de l'étude XXXI prédécesseurs d'Alexis Heunet, approximativement à partir de la seconde moitié du XVIIIe siècle, et jusqu'en 1844. Ces testaments sont cachetés. Les dates des documents correspondent aux dates d'exercice des notaires Heunet, Froger-Deschenes, Thirion, Schnetz, La Roche et Fortier.
- Répertoire(s) de Antoine SCHNETZ, 26 septembre 1803 - 26 septembre 1822; MC/RE/XXXI/9 - MC/RE/XXXI/10
  - Répertoire. an XII, vendémiaire - 1812, 13 février, 3 vendémiaire an XII (26 septembre 1803) - 13 février 1812; MC/RE/XXXI/9
    Répertoire des notaires Pierre Laroche (3 vendémiaire-26 fructidor an XII (26 septembre 1803-13 septembre 1804), Antoine Schnetz (28 fructidor an XII (15 septembre 1804)-13 février 1812)).
    Informations concernant le classement et la cotation:
    Le niveau inférieur de description, quand il existe, correspond aux mentions d'actes contenues dans le répertoire. Parmi celles-ci, certaines peuvent y être décrites, de manière plus ou moins détaillée. Pour consulter l'acte proprement dit, il convient de rechercher la cote au niveau des articles (registre ou liasse) des minutes du notaire (cote de type 'MC/ET').
    - Inventaire après décès: Desmoulins-Delille, M., 18 vendémiaire an XIII (10 octobre 1804) - 10 octobre 1804
      Mention dans le répertoire du notaire coté:
      MC/RE/XXXI/9
      Informations concernant le classement et la cotation du document:
      Attention: la cote de répertoire (de type 'MC/RE') ne permet pas de consulter la minute de l'acte. ll convient de rechercher la cote de la minute (de type 'MC/ET') au niveau des articles (registre ou liasse) de minutes du notaire.
      L'accès aux images numérisées des pages du répertoire se fait au niveau de description supérieur (' Répertoire du notaire '), rubrique ' Consulter les archives numérisées associées'.
      Base Miriad 2 des inventaires après décès, 1801-1850, par Thierry Boudignon, avec le concours de Marie-France Nivet et du personnel du Minutier central, 1995-2012 (base de données migrée: voir contexte dans le Plan d’orientation général - Notaires de Paris, guides thématiques du Minutier).
      Date de révision: 2011
      inventaire après décès; Desmoulins-Delille, M.
    - Inventaire après décès: Lucot, M., 2 frimaire an XIII (23 novembre 1804) - 23 novembre 1804
      inventaire après décès; Lucot, M.
    - Inventaire après décès: Lambert, M. vitrier., 10 frimaire an XIII (1er décembre 1804)
      13 frimaire an XIII [4 décembre 1804], vente du fonds de vitrerie.
      inventaire après décès; Lambert, M.; vitrier
    - Vente de fonds de vitrerie., 13 frimaire an XIII (4 décembre 1804)
      Actes signalés par Thierry Boudignon, 2003-2012 (base de données migrée: voir contexte dans le Plan d’orientation général - Notaires de Paris, guides thématiques du Minutier).
      Date de création de la notice: 2006
      acte de vente
    - Inventaire après décès: Leboucher, M., 28 frimaire an XIII (19 décembre 1804)
      inventaire après décès; Leboucher, M.
    - Vente de droits de pêcherie., 30 frimaire an XIII (21 décembre 1804)
    - Inventaire après décès: Chapelle (veuve)., 10 nivôse an XIII (31 décembre 1804) - 1804
      inventaire après décès; Chapelle, Madame
    - Inventaire après décès: Melot, Antoine., 19 pluviose an XIII (8 février 1805) - 8 février 1805
      inventaire après décès; Melot, Antoine
    - Inventaire après décès: Famin, Joachim., 30 ventôse an XIII (21 mars 1805) - 21 mars 1805
      inventaire après décès; Famin, Joachim
    - Inventaire après décès: Chappon, M., 6 thermidor an XIII (25 juillet 1805) - 25 juillet 1805
      inventaire après décès; Chappon, M.
    - Inventaire après décès: Bignon, M., 15 fructidor an XIII (2 septembre 1805) - 2 septembre 1805
      inventaire après décès; Bignon, M.
    - Inventaire après décès: Mouton, M., 12 vendémiaire an XIV (4 octobre 1805)
      1er février 1806, procès-verbal d'adjudication de fonds de boulangerie. 16 avril 1806, vente de fonds de boulanger.
      inventaire après décès; Mouton, M.; boulanger
    - Inventaire après décès: Honvaux, M., 30 vendémiaire an XIV (22 octobre 1805) - 22 octobre 1805
      inventaire après décès; Honvaux, M.
    - Inventaire après décès: Cauchemé, M., 10 nivôse an XIV (31 décembre 1805) - 1805
      inventaire après décès; Cauchemé, M.
    - Inventaire après décès: Pérignon, M., 4 janvier 1806
      inventaire après décès; Pérignon, M.
    - Inventaire après décès: Ernotte, M., 16 janvier 1806
      inventaire après décès; Ernotte, M.
    - Procès-verbal d'adjudication d'un fonds de boulangerie., 1er février 1806
      procès-verbal; acte de vente; boulanger
    - Inventaire après décès: Gaillard, M., 27 février 1806
      inventaire après décès; Gaillard, M.
    - Inventaire après décès: Didier, M., 7 avril 1806
      inventaire après décès; Didier, M.
    - Inventaire après décès: Bondin, Mad., 21 avril 1806
      inventaire après décès; Bondin, Madame
    - Inventaire après décès: Boillaud, M., 14 mai 1806
      25 mai 1806, autre Inventaire après décès
      inventaire après décès; Boillaud, M.
    - Inventaire après décès: Gaillard, M., 6 juin 1806
    - Inventaire après décès: Crouen, François., 18 octobre 1806
      inventaire après décès; Crouen, François
    - Inventaire après décès: Jacquesson, Jean-Baptiste-Louis., 25 décembre 1806
      22 août 1809, liquidation de la succession et celle de Jean Edme Edouard Jacquesson, fils.
      inventaire après décès; Jacquesson, Jean-Baptiste-Louis; Jacquesson, Jean-Edme-Edouard
    - Inventaire après décès: Dargent, Marie-Anne. Brommer, Jacob de (épouse); Lestache, Jean-Baptiste-François (veuve)., 5 janvier 1807
      29 novembre 1806, dépôt du testament.
      inventaire après décès; dépôt de pièces; testament; Dargent, Marie-Anne; Brommer, Jacob de; Lestache, Jean-Baptiste-François
    - Inventaire après décès: Bardet, Antoine., 14 janvier 1807
      inventaire après décès; Bardet, Antoine
    - Inventaire après décès: Guéton, Antoine., 9 février 1807
      inventaire après décès; Guéton, Antoine
    - Inventaire après décès: Hivert, Augustin., 18 février 1807
      inventaire après décès; Hivert, Augustin
    - Inventaire après décès: Lebreton, René-Edouard., 18 mars 1807
      inventaire après décès; Lebreton, René-Edouard
    - Inventaire après décès: Barbault, Marie-Catherine. Dastarat, Jean (épouse). Croix des-Petits-Champs (rue)., 3 avril 1807
      inventaire après décès; Croix-des-Petits-Champs (rue); Barbault, Marie-Catherine; Dastarat, Jean
    - Procès-verbal et Inventaire après décès: Justine, Marie-Catherine. Acher, André (épouse). Sourdière (rue de la)., 9 avril 1807
      procès-verbal; inventaire après décès; Justine, Marie-Catherine; Acher, André
    - Inventaire après décès: Fornier Fenerols, Jacques-M. -Etienne. Chaillot (quai de), n° 8., 30 avril 1807
      Le même jour, dépôt de pièces par Marie Louise Sophie Martin, sa veuve.
      inventaire après décès; Chaillot (quai de); Fornier Fenerols, Jacques-M.-Etienne; Martin, Marie-Louise-Sophie
    - Inventaire après décès: Janson, Jean-Baptiste., 27 mai 1807
      inventaire après décès; Janson, Jean-Baptiste
    - Inventaire après décès: Dubois, Marie-Louise-Victoire. Neuve-Sainte-Croix (rue)., 10 juin 1807
      inventaire après décès; Sainte-Croix (rue); Dubois, Marie-Louise-Victoire
    - Inventaire après décès: Tabary, Jean-François. Fontaines (rue des), n° 2., 18 juin 1807
      inventaire après décès; Fontaines (rue des); Tabary, Jean-François
    - Inventaire après décès: Sola, Jacques-Denis. Quincampoix (rue), n° 38., 11 juillet 1807
      inventaire après décès; Quincampoix (rue); Sola, Jacques-Denis
    - Vente de moulin., 8 août 1807
    - Inventaire après décès: Sola, Catherine-Geneviève. Hugon, Claude (épouse). Poitou (rue de)., 21 septembre 1807
      inventaire après décès; Poitou (rue de); Sola, Catherine-Geneviève; Hugon, Claude
    - Inventaire après décès: Vincent, Marie-Marguerite. Villaume, Sébastien (épouse). Saint-Martin (rue)., 30 septembre 1807
      inventaire après décès; Saint-Martin (rue); Vincent, Marie-Marguerite; Villaume, Sébastien
    - Inventaire après décès: Besse, Antoine. Sartine (rue de), n° 4., 20 octobre 1807
      22 juillet 1826, procès-verbal de dires concernant la succession, RE/XXXI/12.
      inventaire après décès; Sartine (rue de); Besse, Antoine
    - Inventaire après décès: Bouvanier, Marie-Thérèse. Thouverez, Jean-Marie (épouse). Moulins (rue des)., 17 novembre 1807
      inventaire après décès; Moulins (rue des); Bouvanier, Marie-Thérèse; Thouverez, Jean-Marie
    - Inventaire après décès: Crevecoeur, Alexandre de., 19 novembre 1807
      inventaire après décès; Crevecoeur, Alexandre de
    - Inventaire après décès: Lendy, René-François-Joseph., 31 décembre 1807 - 1807
      inventaire après décès; Lendy, René-François-Joseph
    - Inventaire après décès: Bourrelier, Marie-Jeanne. Quivogne, Jean (épouse divorcée)., 27 juin 1808
      inventaire après décès; Bourrelier, Marie-Jeanne; Quivogne, Jean
    - Inventaire après décès: Colliau, Antoine-Claude., 11 juillet 1808
      30 août 1808, liquidation et partage de la succession. 20 avril 1811, liquidation de la succession de Claudine Julienne Lemoine, sa veuve, RE/XXXIX/9.
      inventaire après décès; Colliau, Antoine-Claude; Lemoine, Claudine-Julienne
    - Inventaire après décès: Charpin, Catherine. Brioude, Ennemond de (veuve)., 25 juillet 1808
      inventaire après décès; Charpin, Catherine; Brioude, Ennemond de
    - Inventaire après décès: Binet, Françoise., 5 août 1808
      inventaire après décès; Binet, Françoise
    - Inventaire après décès: Lamy, Pierre., 15 octobre 1808
      inventaire après décès; Lamy, Pierre
    - Inventaire après décès: Maubant, Jeanne-Rose. Pichard, Pierre (épouse)., 17 octobre 1808
      inventaire après décès; Maubant, Jeanne-Rose; Pichard, Pierre
    - Inventaire après décès: Brion, Antoine-Charles., 26 octobre 1808
      inventaire après décès; Brion, Antoine-Charles
    - Inventaire après décès: Pochet, Louise-Alexandrine., 23 novembre 1808
      inventaire après décès; Pochet, Louise-Alexandrine
    - Inventaire après décès: Cottin, Auguste., 23 décembre 1808
      inventaire après décès; Cottin, Auguste
    - Vente de cabinet d'affaires., 9 janvier 1809
    - Inventaire après décès: Delaissement, Jeanne-Nicole-Marguerite. Lebreton, Georges (veuve)., 16 février 1809
      inventaire après décès; Delaissement, Jeanne-Nicole-Marguerite; Lebreton, Georges
    - Délibération entre les créanciers d'une maison de commerce., 22 février 1809
      délibération
    - Inventaire après décès: Laplace, Jean-Baptiste., 8 avril 1809
      inventaire après décès; Laplace, Jean-Baptiste
    - Inventaire après décès: Péclet, Urbain., 10 avril 1809
      inventaire après décès; Péclet, Urbain
    - Inventaire après décès: Dupouté, Nicolas-Mermon, 20 juin 1809
      inventaire après décès; Dupouté, Nicolas-Mermon
    - Vente de fonds d'hôtel garni., 30 juin 1809
    - Inventaire après décès: Condé, Jeanne-Thérèse de. Trassart, Guillaume (veuve)., 1er juillet 1809
      13 juillet 1809, liquidation de la succession, RE/XXXI/9.
      inventaire après décès; Condé, Jeanne-Thérèse de; Trassart, Guillaume
    - Inventaire après décès: Delorme, Hubert-Vincent. Saint-Jacques de la-Boucherie (rue), n° 12., 28 septembre 1809
      inventaire après décès; Saint-Jacques-la-Boucherie (rue); Delorme, Hubert-Vincent
    - Inventaire après décès: Boucher, Louis-Hubert. Ecrivains (rue des), n° 23. et de Jean-Baptiste Marie Boucher, son fils., 23 novembre 1809
      inventaire après décès; Ecrivains (rue des); Boucher, Louis-Hubert; Boucher, Jean-Baptiste-Marie
    - Vente de fonds de commerce de papiers peints., 30 décembre 1809
    - Inventaire après décès: Kolliker, Jacques-Philippe., 11 janvier 1810
      inventaire après décès; Kolliker, Jacques-Philippe